【裁判字號】    97,中交簡上,364
【裁判日期】    970527
【裁判案由】    公共危險
【裁判全文】
臺灣臺中地方法院刑事判決         97年度中交簡上字第364號
上  訴  人
即  被  告  甲○○
上列上訴人即被告因公共危險案件，不服本院臺中簡易庭97年度
中交簡字第704號中華民國97年3月21日第一審簡易判決（聲請簡
易判決處刑書案號：臺灣臺中地方法院檢察署97年度偵字第4804
號），提起上訴，本院管轄之第二審合議庭判決如下：
    主    文
上訴駁回。
    事實及理由
一、本案經本院合議庭審理結果，認第一審簡易判決認事用法及
    量刑均無不當，應予維持，並引用第一審判決書記載之事實
    、證據及理由（如附件）。
二、上訴人即被告甲○○（下稱被告）上訴意旨略以：伊當日係
    上午五、六時至PUB飲酒，且該PUB地點距離車禍地點不超過
    十分鐘車程，而酒測時間則為同日七時六分，故伊推測離開
    PUB 開始駕車之時間應為該日六時多，並非簡易判決處刑書
    所認定之五時三十分云云。然查，被告於警詢中及本院準備
    程序時，對於其係於九十七年二月十八日上午五時三十分許
    駕駛車牌號碼MN－七九二０號自小客車自臺中市○○街巷內
    某小吃店出發，而酒測時間則為同日上午七時六分許等事實
    均坦承不諱，被告於本院審理時方辯稱：伊離開PUB開始駕
    車之時間應為該日六時多云云，非但辯詞反覆，且始終無法
    提出任何積極證據供本院調查以實其說，顯係狡辯之詞；被
    告雖又以該PUB地點距離車禍地點不超過十分鐘車程，而酒
    測時間則為同日七時六分，故伊推測離開PUB開始駕車之時
    間應為該日六時多等云云置辯，然查被告自該PUB出發後，
    是否隨即返家，或尚前往他處，已屬未明，又被告亦可能於
    駕車過程，因不勝酒力，而先行路邊停車而在車輛內休息，
    後始行再開車返家，是被告以此節置辯，亦無足採。故被告
    係於九十七年二月十八日上午五時三十分許開始駕駛車輛，
    而於同日上午七時六分許接受酒測乙節，已堪認定，而按體
    內酒精含量由開始飲酒時的０％，依飲酒量漸漸累積增加，
    在完成飲酒時體內酒精含量達到最高，隨後依代謝率逐漸代
    謝，至於體內酒精含量倒推計算代謝率，依交通部運輸研究
    所於七十七年八月間針對國人進行實驗研究指出為每小時每
    公升０‧０六二八毫克（引自陳高村著吐氣中酒精含量倒推
    計算過程一文）。則以本件員警對被告實施酒精濃度測試之
    時間往前推算結果，被告開始駕車時之酒精呼氣值應為每公
    升０‧六二毫克，是原判決認定結果並無錯誤，被告空言否
    認犯行，為無可採。綜上所述，本件上訴為無理由，應予駁
    回。
三、據上論斷，應依刑事訴訟法第四百五十五條之一第一項、第
    三項、第三百七十三條、第三百六十八條，判決如主文。
中    華    民    國    97    年    5     月    27    日
                  刑事第十庭    審判長法  官  賴妙雲
                                      法  官  黃家慧
                                      法  官  黃炫中
上正本證明與原本無異。
本件不得上訴
                                      書記官  黃珮華
中    華    民    國    97    年    5     月    27    日


司法院資訊處製作；財團法人民間司法改革基金會備份。
